臺灣高雄地方法院刑事判決　　　　　　 92年度訴緝字第222號
公　訴　人　臺灣高雄地方法院檢察署檢察官
被　　　告　甲○○
上列被告因偽造文書等案件，經檢察官提起公訴（90年度偵字第
18379 號）及移送併案審理（91年度偵字第4649號），本院判決
如下：
    主  文
甲○○共同連續行使偽造之信用卡，處有期徒刑拾月，減為有期
徒刑伍月，如易科罰金，以銀元參佰元即新臺幣玖佰元折算壹日
。如附表二所示簽帳單（商店存查聯）上偽造「己○○」署名壹
枚、偽造「丙○○」署名貳枚及如附表二所示偽造簽帳單（客戶
收執聯）共參張暨變造己○○身分證上戊○○相片壹張，均沒收
。
    事  實
一、緣丁○○（前經判決確定）於民國90年、5 、6 月間，在高
    雄市江山美人酒店，以每張約新台幣（下同）15 ,000 元之
    代價，向乙○○（另行審結）購得所持有如附表一所示之偽
    造信用卡，並以7,500 元向乙○○購得己○○之身分證後：
    （一）甲○○、丁○○及戊○○（戊○○前經判決確定，已
    於95年9 月19日死亡）共同意圖為自己不法所有，並基於及
    行使偽造之信用卡、行使偽造私文書、行使變造特種文書之
    犯意聯絡，為免行使偽造之信用卡，特約商店會要求必須出
    示可供核對身分之證件時遭疑，於90年8 月30日下午2 時7
    分許前之某時，在不詳地點，經戊○○提供相片，丁○○將
    戊○○之相片換貼至己○○身分證上變造之，足以生損害於
    己○○及戶政機關對於身分證件核發及管理之正確性，再由
    戊○○於90年8 月30日下午2 時7 分許前之某時，在不詳地
    點，未經己○○同意，在如附表一編號1 所示偽造之信用卡
    背面，偽簽己○○之姓名，表示己○○於該信用卡有效期限
    內，有權使用各該信用卡之辨識及證明而偽造私文書，足以
    生損害於己○○及該卡號信用卡之真正持卡人。之後，即推
    由戊○○於附表二編號1 所示之時、地，分別與附表二編號
    1 所示共犯，以附表二編號1 所示之行為分擔方式，偽冒為
    真正持卡人，在附表二編號1 所示地點，向該地點之信用卡
    特約商店，行使如附表一編號1 所示偽造信用卡，用以刷卡
    消費，且出示上開與信用卡背面簽名相同名義之變造身分證
    ，供該特約商店核對查驗身分而行使之，佯為真正持卡人刷
    卡消費。在如附表二編號1 所示時地，行使偽造之信用卡及
    信用卡背面簽名欄之偽造私文書後，並在1 式2 聯之簽帳單
    （包括顧客收執聯、特約商店存查聯）上，偽簽「己○○」
    之署押（複寫後，計有偽造「己○○」之署押2 枚），再持
    各該偽造之簽帳單向該特約商店行使，致使附表二編號1 商
    店店員陷於錯誤，交付如附表二編號1 所示消費金額之商品
    ，足生損害於各該發卡銀行、特約商店、信用卡真正持卡人
    、己○○等人（行使偽造之信用卡，其上之電磁紀錄，在信
    用卡交易之過程，係特約商店與信用卡處理中心藉由電腦之
    連線處理，用以核對該信用卡之有效性及持卡人之同一性所
    用，所侵害之法益為特約商店與信用卡處理中心；而在信用
    卡背面偽造他人名義而於簽名欄簽名，所侵害之法益則為該
    被偽造簽名者之私人法益）。（二）甲○○、丁○○共同承
    上開罪名之概括犯意聯絡，推由甲○○先以不詳方式取得丙○○身分證，於90年8 月31日中午12時25分許前之某時，在
    不詳地點，換貼自己相片變造之，足以生損害於丙○○及戶
    政機關對於身分證件核發及管理之正確性。再由甲○○於90
    年8 月31日中午12時25分許前之某時，在不詳地點，未經丙○○同意，在丁○○所購如附表一編號2 所示偽造之信用卡
    背面，偽簽丙○○之姓名，表示丙○○於各該信用卡有效期
    限內，有權使用各該信用卡之辨識及證明而偽造私文書，足
    以生損害於丙○○及該卡號信用卡之真正持卡人。之後，甲○○、丁○○共同連續於附表二編號2 、3 所示之時、地，
    以附表二編號2 、3 所示之行為分擔方式，偽冒為真正持卡
    人，在附表二編號2 、3 所示地點，向各該地點之信用卡特
    約商店，行使如附表一編號2 所示偽造信用卡，用以刷卡消
    費，且出示上開與信用卡背面簽名相同名義之變造身分證，
    供該特約商店核對查驗身分而行使之，佯為真正持卡人刷卡
    消費。在如附表二編號2 、3 所示之時地，行使偽造之信用
    卡及信用卡背面簽名欄之偽造私文書後，並連續在1 式2 聯
    之簽帳單（包括顧客收執聯、特約商店存查聯）上，偽簽「
    丙○○」之署押（每次消費，書寫簽帳單，複寫後，計有2
    枚署押。本件查獲如附表二編號2 、3 所示行使偽造信用卡
    詐取財物消費共2 次，計有署押4 枚），再持各該偽造之簽
    帳單向各該特約商店行使，致使附表二編號2 、3 所示商店
    店員陷於錯誤，交付如附表二編號2 、3 所示消費金額之商
    品，足生損害於各該發卡銀行、特約商店、信用卡真正持卡
    人、己○○等人。甲○○、丁○○及戊○○共同於附表二編
    號1 所示時、地，持偽造之信用卡消費所詐取之財物；以及
    甲○○與丁○○共同於附表二編號2 、3 所示時、地，持偽
    造之信用卡消費所詐取之財物，均由丁○○變賣，再將得款
    分別與附表二所示共犯朋分花用。嗣於90年9 月2 日，因丁○○持由自己在背面偽簽「賴崑峰」姓名之偽造信用卡，單
    獨前往高雄市○○區○○路九號「悅真生活館」，欲以該偽
    造信用卡刷卡消費之際，為警查獲，並扣得變造之「己○○
    」之身分證1 枚，該身分證上「戊○○」之照片1 張，則係
    戊○○所有供共同犯罪所用之物。
二、案經高雄市政府警察局新興分局報告台灣高雄地方法院檢察
    署檢察官偵查起訴及移送併案審理。
    理  由
壹、證據能力部分：
一、按刑事訴訟法第158 條之3 規定：「證人、鑑定人依法應具
    結而未具結者，其證言或鑑定意見，不得作為證據。」所謂
    「依法應具結而未具結者」，係指檢察官或法官依刑事訴訟
    法第175 條之規定，以證人身份傳喚被告以外之人（證人、
    告發人、告訴人、被害人、共犯或共同被告）到庭作證，或
    雖非以證人身份傳喚到庭，而於訊問調查過程中，轉換為證
    人身份為調查時，此時其等供述之身份為證人，則檢察官、
    法官自應依本法第186 條有關具結之規定，命證人供前或供
    後具結，其陳述始符合第158 條之3 之規定，而有證據能力
    。若檢察官或法官非以證人身份傳喚而以告發人、告訴人、
    被害人或共犯、共同被告身份傳喚到庭為訊問時，其身份既
    非證人，即與「依法應具結」之要件不合，縱未命其具結，
    純屬檢察官或法官調查證據職權之適法行使，當無違法可言
    。而前揭不論係本案或他案在檢察官面前作成未經具結之陳
    述筆錄，係屬被告以外之人於偵查中向檢察官所為之陳述，
    本質上屬於傳聞證據，基於保障被告在憲法上之基本訴訟權
    ，除該被告以外之人死亡、身心障礙致記憶喪失或無法陳述
    、滯留國外或所在不明而無法傳喚或傳喚不到、或到庭後拒
    絕陳述等情形外，如已經法院傳喚到庭具結而為陳述，並經
    被告之反對詰問，前揭非以證人身份而在檢察官面前未經具
    結之陳述筆錄，除顯有不可信之情況者外，得為證據，並應
    於判決內敘明其符合傳聞證據例外之理由；又前揭非以證人
    之身份在審判中之陳述筆錄，倘該被告以外之人已經法院以
    證人身份傳喚到庭並經具結作證，且由被告為反對詰問，或
    有前揭傳喚不能或詰問不能之情形外，該未經具結之陳述筆
    錄因屬審判上之陳述，自有證據能力；若係在另案法官面前
    作成之陳述筆錄，本質上亦屬傳聞證據，自得依本法第159
    條之1 第1 項之規定，認有證據能力。不能因陳述人未經具
    結，即一律適用本法第158 條之3 之規定，排除其證據能力
    （最高法院96年度台上字第3527號判決參照）。則證人丁○○、戊○○與被告甲○○，原係本院90年度訴字第2646號案
    件之共同被告，證人丁○○、戊○○前於偵查及本院審理中
    以共同被告身分所為之陳述，雖未經具結，然證人丁○○業
    經本院傳訊到庭，以證人身分具結作證，賦予被告交互詰問
    之機會；另證人戊○○已於95年9 月19日死亡，有個人基本
    資料查詢結果在卷可考（參本院卷三第252 頁），無從傳訊
    到案，則證人丁○○、戊○○前於偵查及本院審理中以共同
    被告身份所為之供述證據，雖屬傳聞證據，但因上開供述證
    據，或無顯不可信之情況，或係在法官面前所為，依法均具
    有證據能力。
二、本判決後述所引用之其餘證據資料，其中傳聞證據部分，縱
    無刑事訴訟法第159 條之1 至第159 條之4 或其他規定之傳
    聞證據例外情形，亦因檢察官及被告或同意可作為證據使用
    ，或未聲明異議，依刑事訴訟法第159 條之5 第1 項、第2
    項之規定，本院審酌該證據作成之情況，認為適當，應得為
    證據。
貳、實體部分：
    訊據被告甲○○否認涉有偽造文書犯行，辯稱：曾與丁○○
    一同前往商店，持偽造信用卡刷卡消費，其中1 次尚有另一
    人一同前往，但伊僅在駕車在商店外等候，伊未曾持偽造信
    信用卡進入商店內刷卡簽帳，對於是否與丁○○一同於附表
    二編號3 所示時地刷卡消費，已無印象等語。惟查：
一、附表二編號1 所示犯行部分部分：
（一）丁○○於90年、5 、6 月間，在高雄市江山美人酒店，以
      每張約15 ,000 元之代價，向乙○○購得所持有如附表一
      編號1 所示所示之信用卡，並以7,500 元向乙○○購得己○○之身分證後，由戊○○提供相片交付丁○○，再由丁○○於90年8 月30日下午2 時7 分許前之某時，在不詳地
      點，將戊○○之相片換貼至己○○身分證上，由戊○○於
      90年8 月30日下午2 時7 分許前之某時，在不詳地點，未
      經己○○同意，在如附表一編號1 所示偽造之信用卡背面
      ，偽簽己○○之姓名。之後，被告甲○○已知係持如附表
      編號1 所示偽造信用卡刷卡消費，仍與丁○○、戊○○於
      附表二編號1 所示時間，共同駕駛汽車一同前往如附表二
      編號1 所示地點，由被告甲○○在車上等候，戊○○則在
      丁○○陪同下，一同進入店內，由戊○○持該偽造信用卡
      刷卡消費，並在簽帳單上偽簽「己○○」之署名，隨即持
      向商店行使，使商店店員陷於錯誤，因而交付店內價值15
      ,603 之 商品等事實。業據被告甲○○坦承在卷；核與證
      人丁○○、戊○○於警詢、偵查及本院審理中所述（見偵
      卷一第24頁）所證情節相符（丁○○證詞部分：見警卷一
      第1 至2 頁、偵卷一第34至37、43頁、偵卷二第2 至3 、
      10 至11 、20至23頁、偵卷三第2 至3 、8 至9 、13至16
      、25 頁 、偵卷四第18至19、23至26、34頁、偵卷五第4
      至7 、36、42頁、本院90年度聲羈字第512 號卷第3 至4
      頁、本院卷一第26至29、18 8、30 4頁、本院卷二第4 、
      60至62 、104至106 、150 至151 、177 至180 頁、本院
      卷三第27 5至279 頁。戊○○證詞部分：見偵卷一第37至
      38、42 至43 頁、偵卷二第4 至5 、23至24、35至36頁、
      偵卷三第10至11、16至18、24至25頁、偵卷四第26至27、
      33至34 頁 、偵卷五第8 至9 頁、本院90年度聲羈字第
      555 號卷第3 至5 頁、本院卷一第29至30、172 頁、本院
      卷二第150 至15 1、177 至180 頁）及證人即附表二編號
      1 所示商店之店員李佳玲於警詢中所述之情節均相符（見
      偵卷一第24 頁） ，並有如附表二編號1 所示刷卡消費之
      發票、偽簽「己○○」姓名之消費簽帳單及消費明細、「
      己○○」名義之變造身分證、順發電腦股份有限公司營利
      事業登記證、台北國際商業銀行90年11月21日北商銀信用
      卡中心（90）字第2304號函及所附卡號000000000000
      0000號信用卡持卡人陳銀滿資料及盜刷資料暨簽帳單、內
      政部警政署刑事警察局鑑驗通知書附卷可參（見警卷一第
      9 頁、偵卷一第25、27頁、偵卷二第6 頁、偵卷五第12、
      14至15、21頁、本院卷一第53、57至59、245 至252 頁）
      。
（二）又如附表一編號1 所示信用卡，卡面之簽名「己○○」與
      真正持卡人（陳銀滿）不符，顯係偽卡；且附表二編號1
      所示消費，並非信用卡真正持卡人所為，亦有上開台北國
      際商業銀行函文所附消費明細與簽帳單，是該信用卡顯係
      出於偽造。另扣案貼有戊○○相片之己○○身分證係屬變
      造之事實，亦據證人己○○於警詢中證述：該身分證約於
      87年10月間失竊，但身分證上照片並非伊本人，不認識該
      照片上之人等語明確（見偵卷五第10頁）；且該身分證經
      送內政部警政署刑事警察局鑑定，結果認係換貼相片變造
      而成等情，亦有該局91年4 月16日刑鑑字第0910082497號
      鑑定通知書附卷可稽（參本院卷一第250 至252 頁），足
      認上開身分證確是出於變造甚明。準此，被告甲○○與丁○○、戊○○共同持如附表一編號1 所示偽造信用卡，於
      附表二編號1 所示時地，冒用己○○名義刷卡消費之事實
      ，堪以認定
二、附表二編號2、3 所示犯行部分：
（一）如附表一編號2 所示信用卡，於附表二編號2 至3 所示時
      間，在如附表編號2 至3 所示地點之特約商店，經人以「
      丙○○」名義刷卡簽帳消費，各該商店因而分別交付持卡
      人如附表二編號2 至3 所示價值各為6,600 元、534 元之
      商品等事實，業據證人即附表二編號2 所示商店之副店長
      施明華於警詢中證述明確（偵卷一第26頁、偵卷四第21頁
      、偵卷五第18頁），並有如附表二編號2 至3 所示刷卡消
      費之發票、簽署「丙○○」姓名之消費簽帳單、有樂國際
      股份有限公司營利事業登記證、聯邦商業銀行信用卡中心
      90 年1月16日（91）聯信卡字第00012 號函及所附卡號
      0000 00 000000 0000 號信用卡持卡人邱宇玄資料及冒用
      明細暨消費簽帳單在卷可稽（見警卷一第9 頁、偵卷一第
      25、27 頁 、偵卷二第6 頁、偵卷五第12、14至15、21頁
      、本院卷一第50至53、57至59頁）。是此部分事實，堪予
      認定。
（二）參與附表二編號2 、3 所示犯行之共犯部分
   1、證人戊○○於警詢及偵查中證陳：伊僅參與如附表二編號
      1 所示之犯行，並未參與如附表二編號2 至3 所示犯行等
      語【出處同前（一）】。另關於被告甲○○是否參與如附
      表二編號2 至3 所示犯行部分，證人丁○○於警詢、偵查
      及本院審理中證述：曾告知被告甲○○係冒刷信用卡，並
      與被告約定刷卡所得利益平分，伊將向乙○○購得之偽造
      信用卡，交付被告後，由被告在該信用卡背面偽簽丙○○
      姓名，嗣於90年8 月31日，伊與被告一同前往商店，由被
      告進入店內，佯以丙○○名義，持偽造信用卡消費，丙○○名義之身分證則由被告甲○○保管，將刷卡取得之商品
      變賣後，確實分贓等語綦詳（見警卷一第1 至2 頁、偵卷
      一第34至37、43頁、偵卷二第2 至3 、10至11、20至23頁
      、偵卷三第2 至3 、8 至9 、13至16、25頁、偵卷四第18
      至19、23至26、34頁、偵卷五第4 至7 、36、42頁、本院
      90 年 度聲羈字第512 號卷第3 至4 頁、本院卷一第26至
      29 、188、304 頁、本院卷二第4 、60至62、104 至106
      、150 至151 、177 至180 頁、本院卷三第275 至279 頁
      ）。雖證人丁○○復於本院審理中改證稱：如附表二編號
      2 至3 所示犯行，戊○○亦曾一同前往等語。然因證人丁○○被查獲之初，於偵查中均證述如附表二編號2 至3 所
      示犯行，戊○○並未參與。本院審酌案發後距證人丁○○
      於96年10月11日在本院審理中作證時，已歷6 年餘；且證
      人丁○○於該次本院審理時，對於購買偽造信用卡時間、
      次數、刷卡消費次數、變造身分證上名字為何如何處理刷
      卡所得贓物及贓款如何分配等事項，或與警詢中陳述有出
      入，或不復記憶、無法確認（參本院卷三第275 之1 至
      279 頁），因其先前於偵查中陳述，係在記憶猶新之情況
      下為之，對於細節、過程之陳述，應較與事實相符。再者
      ，證人丁○○證陳：所使用行動電話門號為0000000000號
      、戊○○所使用行為電話門號為0000000000號等語明確（
      見偵卷二第2 、11頁）。依證人丁○○使用之0000000000
      號行動電話通聯紀錄（參本院卷一第88頁），可知丁○○
      於90 年8月31日下午1 時3 分15秒許，自高雄市左營區前
      往台南市消費途中，行經高雄縣岡山鎮時，戊○○曾撥打
      電話聯絡丁○○。如戊○○當時亦與被告甲○○、丁○○
      一同前往台南消費，丁○○與戊○○應搭乘同車，又何須
      以行動電話相互聯絡，顯見戊○○並未與被告甲○○、丁○○一同前去台南地區。另因被告甲○○坦承與丁○○同
      至台南，且依丁○○上開行動電話通聯紀錄，顯示在台南
      消費前後，丁○○之基地台皆係位在台南市，亦得佐證附
      表2編 號2 部分，確係由被告甲○○與丁○○一同前往消
      費。
   2、再參以丁○○上開行動電話基地台位置，顯示丁○○為附
      表二編號3 消費時，基地台係在高雄市左營區，消費地點
      核與基地台位址相符。又消費完之後，該行動電話對外聯
      絡所使用之基地台，即逐漸往台南地區移動，顯見該筆消
      費後，丁○○即前往台南地區消費，如戊○○曾前往附表
      二編號3 所示商店消費，在時間緊接下，理應陪同被告甲○○、戊○○一同前往台南消費，又豈會獨留高雄，顯見
      戊○○應未參與該筆消費。且佐以被告甲○○確曾與丁○○前往台南消費，在丁○○於高雄市左營地區為附表二編
      號3 之消費後，隨即與被告甲○○一起前往台南消費下，
      足認被告應參與如附表二編號3 之消費，否則豈能於時間
      毫無間隔下，與丁○○同至台南。
   3、綜上，堪認附表二編號2 至3 所示犯行，應僅有被告甲○○、丁○○參與。
（三）如附表二編號2 、3 所示犯行，共犯間行為分擔方式：
   1、關於被告於如附表二編號2 、3 所示簽帳單上，偽簽「丙○○」署名部分，業據證人丁○○於警詢及本院審理時證
      述：附表二編號2 所示犯行，係由被告甲○○持偽造信用
      卡進入店內刷卡簽帳消費，並於簽帳單上偽簽「丙○○」
      之署名等語明確（見偵卷二第2 至3 頁、本院卷三第275
      至279 頁）。
   2、另按法院核對筆跡，本為調查證據之一種，除特種文書，
      如古書、字畫或書家摹倣各種字體者之筆跡，須選任專門
      知識技能之鑑定人為精密之鑑定外，若通常一般人之書據
      ，有顯著跡象，凡具國學常識之人，一經核對筆跡，即足
      以肉眼辨別其真偽異同者，法院本於核對之結果，依其心
      證而為判斷，雖不選任鑑定人實施鑑定程序，亦不得指為
      違法（最高法院93年度台上字第6813號判決參照）。即如
      所核對之筆跡顯著不符，亦得由法院依職權判斷，非以送
      請鑑定為必要。觀之本件偽簽「丙○○」姓名之簽帳單2
      張（分別見偵卷一第27頁、本院卷一第53頁），並無特別
      停頓、遲滯痕跡，縱有特意模仿、做作之情形，其程度應
      不致與書寫人之慣常書寫方式完全違背，如肉眼可辨識簽
      帳單姓名與其他人在未特別防備、造假之情形下，所寫相
      同文字之書寫模式、字跡明顯不同，應可認定非出於同一
      人所為。本件共犯丁○○之姓名與遭偽簽之「丙○○」署
      名中，均有「助」字，經比對該簽帳單上偽造「丙○○」
      署名（簽帳單分別見偵卷一第27頁、本院卷一第53頁），
      與丁○○歷次接受警詢、偵查後，於筆錄上所書寫之姓名
      ，丁○○在書寫姓名中之「助」字時，「且」字部分之筆
      勢、運筆時筆畫連接方向；「力」字部分之角度大小及彎
      曲度，均與簽帳單上「丙○○」署名中所示之「助」字有
      顯著不同，應可認定上開簽帳單上「丙○○」之署名，應
      非丁○○所偽造。
   3、況且，丁○○係與被告甲○○約定將刷卡消費所得款項均
      分之事實，業據證人丁○○於警詢中證述明確（見偵卷二
      第3 頁）。在偽造信用卡既係由丁○○以每張約15,000元
      之代價向乙○○購得，則如進入商店內消費、簽署「丙○○」之名，亦均由丁○○為之，顯見如附表二編號2 、3
      所示犯行，幾乎全由丁○○完成，丁○○大可親自為之，
      又豈會與被告甲○○一同前往台南消費，更將消費所得財
      物與被告均分。
   4、綜上，附表二編號2 、3 部分，係由被告甲○○、丁○○
      參與消費，且「丙○○」之字跡，亦明顯與丁○○不符，
      足認應係由被告進入店內消費，並行使偽造之信用卡，偽
      簽「丙○○」之署名。
   5、如附表二所示共犯，在持偽造信用卡刷卡消費前，均會備
      置與在偽造信用卡背面署名相同之身份證件，以供商店人
      員查驗核對之事實，業據證人丁○○於本院審理時證述明
      確（參本院卷第276 之1 頁）。且證人丁○○於90年9 月
      2 日被查獲時，警方確實扣得變造之「己○○」身分證等
      情，有扣押物品清單在卷可參（參本院卷一第120 頁），
      顯見證人丁○○上開證詞應可採信。準此，證人丁○○以
      7,500 元之代價，購入「己○○」名義身分證，可知該身
      分證並非無價值之物，故證人丁○○應會自行持有保管，
      此觀之警方確實於證人丁○○處，扣得該身分證，即可知
      之。是本件如係證人丁○○取得「丙○○」名義之身分證
      ，並貼上被告之照片而變造之，該身分證既非無償取得，
      同理，應會在查獲丁○○之際，即在其身上或所駕駛之車
      內扣得變造丙○○名義之身分證。然本件丁○○為警查獲
      之際，所扣得之證件僅有變造己○○之身分證，益徵證人
      丁○○於警詢及本院審理中證陳：變造丙○○名義之身分
      證，係由被告甲○○提供等語（見偵卷二第3 頁、第20頁
      背面、第36頁背面、本院卷一第26至27頁、本院卷二第
      177 至178 頁），應可採信。又證人即附表二編號2 商店
      之副店長施明華於警詢中證述：公司規定刷卡消費必須核
      對身分證，並且有銀行授權碼，始同意客戶以刷卡方式消
      費等語明確（見偵卷五第18頁背面）；且如附表二之消費
      簽帳單特約商店存根聯上，分別登載遭偽簽姓名之丙○○
      、己○○等人之身分證統一編號（丙○○為：Ｚ000000000
      號、己○○為：S00000000 號，（特約商店存根聯共3 張
      ，分別見偵卷一第25、27頁、本院卷一第53頁），亦可佐
      證被告甲○○及戊○○攜帶變造身分證進入店內後，在持
      偽造信用卡消費之際，均曾分別出示已換貼被告相片之變
      造「丙○○」名義身分證、已換貼戊○○相片之變造「己○○」名義之身分證而行使之，各該特約商店店員經核對
      認為身分證上相片與刷卡消費人相同，陷於錯誤，始會同
      意由被告、戊○○以刷卡方式消費（因該被告行使貼有自
      己照片之「丙○○」名義身分證未經扣案，無法鑑定該丙○○名義身分證之真偽，基於罪疑惟輕原則，應為被告有
      利之認定，即被告應係以將丙○○身分證上丙○○之相片
      換貼上自己相片之方式變造之，而非偽造丙○○身分證）
      。
（四）按事前同謀，事後分贓，並於實施犯罪之際，擔任在外把
      風，顯係以自己犯罪之意思而參與犯罪，即應認為共同正
      犯（司法院院字第2030號解釋可資參照）。又凡以自己犯
      罪之意思而參與犯罪，不論其所參與者，是否犯罪構成要
      件之行為，皆為刑法第28條所規定之正犯，以幫助他人犯
      罪之意思而參與犯罪，其所參與者，苟係犯罪構成要件之
      行為，亦為共同正犯，必以幫助他人犯罪之意思而參與犯
      罪，其所參與者又為犯罪構成要件以外之行為，始為刑法
      第30條第1 項所規定之從犯【參照最高法院決議（最高法
      院民刑事庭會議決議彙編下冊第20、539 頁）及84年度台
      上字第5647號判決】。被告甲○○固以前揭情詞置辯，然
      被告甲○○既已事前知悉持偽造信用卡刷卡消費之事，並
      先後與丁○○、戊○○一同前往刷卡消費1 次；與丁○○
      一同前往刷卡消費2 次，事後或可接受丁○○招待請客吃
      飯，（參本院卷三第292 之1 倒數第3 行），或可均分贓
      物所得（偵卷二第3 頁第7 至8 行），其中附表編號1所
      示時地，被告係在店外等候、把風、接應；於附表二編號
      2 、3 所示時地，被告係持偽造信用卡進入店內刷卡簽帳
      ，業據本院認定如前，則被告既事前知情，並分別擔任把
      風、刷卡消費之事，且事後與共犯分贓，依前開決議及判
      決說明，自與如附表二所示之共犯，具有共同正犯關係。
（五）綜上所述，本件事證明確，被告犯行堪以認定。
三、按行為後法律有變更者，適用行為時之法律。但行為後之法
    律有利於行為人者，適用最有利於行為人之法律，刑法第2
    條第1 項定有明文。查被告於前開行為後，刑法相關規定亦
    於94年1 月7 日修正通過，於94年2 月2 日公布，於95年7
    月1 日施行。職是，本件自應就被告行為前、後相關法律有
    修正者，依前揭規定加以比較適用。茲說明如下：
（一）刑法分則編各罪所定罰金之貨幣單位原為銀元，且依修正
      前刑法第33條第5 款規定，罰金刑為1 銀元以上，而有關
      罰金倍數之調整及銀元與新台幣之折算標準，則定有「罰
      金罰鍰提高標準條例」及「現行法規所定貨幣單位折算新
      台幣條例」，除罰金以1 銀元折算3 元新台幣外，並將72
      年6 月26日以前修正之刑法部分條文罰金數額提高2 至10
      倍，其後修正者則不再提高倍數；嗣修正後刑法第33條第
      5 款則將罰金刑提高為新台幣1 千元以上，並以百元計算
      之，且因刑法第33條第5 款所定罰金貨幣單位既已改為新
      台幣，刑法分則編各罪所定罰金之貨幣單位亦應配合修正
      為新台幣，且考量刑法修正施行後，不再適用「現行法規
      所定貨幣單位折算新台幣條例」，為使刑法分則編各罪所
      定罰金之最高數額與刑法修正前趨於一致，爰增訂刑法施
      行法第1 條之1 規定，將刑法分則編各罪所定罰金之貨幣
      單位均改為新台幣，並將72年6 月26日以前修正之刑法部
      分條文罰金數額提高為30倍，其後修正者則提高為3 倍。
      是以刑法分則編各罪所定罰金刑之最高數額，於上開規定
      修正後仍屬一致，並無不同；但其罰金刑之最低數額，修
      正前1 銀元以上之規定，經配合修正前罰金罰鍰提高標準
      條例第2 條（現已刪除）規定，就其原定數額提高為10倍
      ，再經折算，即為新台幣30元，因修正後已提高為新台幣
      1 千元以上，修正後規定並非較有利於被告。
（二）刑法第56條關於連續犯之規定業於94年2 月2 日修正公布
      刪除，並於95年7 月1 日施行，則被告等之犯行，因行為
      後新法業已刪除連續犯之規定，此刪除雖非犯罪構成要件
      之變更，但顯已影響行為人刑罰之法律效果，自屬法律變
      更。本件被告數次行使偽造之信用卡、行使偽造私文書、
      行使變造之特種文書、詐欺取財犯行，主觀上顯然各係基
      於概括之犯意，客觀上逐次實施數次行為而具連續性，進
      而侵害同性質之法益，惟因其各次行為依一般社會健全觀
      念，在時間差距上，可以分開，在刑法評價上，各具獨立
      性，每次行為皆可獨立成罪，是依廢止前刑法第56條之規
      定，本得適用連續犯規定而論以一罪，並得加重其刑至2
      分之1 ，惟因廢止後刑法刪除前開連續犯規定，以致被告
      等數次犯行須依法分別論以數罪而併罰之，是適用行為時
      即廢止前刑法第56條之規定，應較有利於被告等（被告雖
      經檢察官以常業詐欺罪起訴，但因本院審理結果，認定被
      告所為尚非構成常業詐欺罪，僅成立連續詐欺取財罪，詳
      後述，是新舊法之比較，應以詐欺取財罪之本刑與數罪並
      罰規定是用之結果為比較，修正後刑法雖刪除常業詐欺罪
      ，核與本件論罪科刑不生影響，爰不另贅述，參照臺灣高
      等法院暨所屬法院因應新修正刑法施行座談會提案第12號
      研討結果）。
（三）修正後之刑法刪除第55條關於牽連犯之規定，被告所犯下
      述各罪間，具有方法、目的之牽連犯係，依修正前即行為
      時之規定，應從一重之罪處斷；依修正後之刑法既已刪除
      牽連犯之規定，則所犯各罪應依數罪併罰之規定分論併罰
      。比較新舊法之規定，修正後之刑法關於牽連犯規定業經
      刪除，並非較有利於被告。
（四）刑法第28條關於共犯之規定，修正施行前係規定「2 人以
      上共同實施犯罪之行為者，皆為正犯」，修正施行後則規
      定「2 人以上共同實行犯罪之行為者，皆為正犯」，修法
      後將完全未參與犯罪行為之實行之陰謀共同正犯及預備共
      同正犯刪除。因被告、丁○○、戊○○，對於本案犯行均
      有犯意聯絡及行為分擔，不論依修正前後之規定，均構成
      共同正犯，對被告而言，並無有利或不利之情形，應逕依
      修正後之刑法第28條，論以共同正犯。
（五）綜合全部罪刑之結果而為比較，以修正前刑法有利於被告
      ，應適用修正前刑法之規定。
四、論罪科刑
（一）在信用卡背面簽名欄簽名，單純自形式上觀察，即足以表
      示信用卡之簽名者於信用卡有效期限內有權使用該信用卡
      之辨識及證明，非依習慣或特約表示一定用意之證明，性
      質上係屬刑法第210 條之私文書，此有最高法院91年度台
      上字第5209號、91年度台上字第4004號判決可資參照。又
      在信用卡簽帳單上偽簽姓名，自不待依據習慣或特約，單
      從形式上觀察，即足以知悉係表示已收受特約商店所交付
      之交易標的物或消費標的，含有收據性質，當然屬於刑法
      第210 條所稱之私文書（最高法院95年度台上字第188 號
      判決採同一見解）。核被告甲○○所為，係犯刑法第201
      條之1 第2 項之行使偽造信用卡罪、同法第216 條、第21
      0 條之行使偽造私文書罪（行使偽造信用卡背面簽名欄偽
      造簽名之偽造私文書、行使偽造簽帳單部分）、同法第21
      6 條、第212 條之行使變造特種文書罪（被告與丁○○、
      戊○○共同以戊○○之相片，換貼在己○○之身份證上予
      以變造，暨被告與丁○○共同以被告之相片換貼在丙○○
      之身份證上予以變造，之後均持以消費刷卡簽帳而行使）
      、同法第339 條第1 項之詐欺取財罪。
（二）檢察官雖認被告之詐欺取財犯行屬常業犯，然因被告僅經
      查獲參與3 次持偽造信用卡購物犯行，且如附表二所示消
      費金額均非甚鉅，而其購物所持偽卡又取自丁○○，所得
      利益亦須與丁○○朋分，業據證人丁○○證述如前，是尚
      乏積極證據足以證明被告有賴詐欺犯行維生之意，檢察官
      認被告係犯常業詐欺罪，容有誤會，然因起訴之基本社會
      事實同一，爰變更此部分之起訴法條為刑法第339 條第1
      項之詐欺罪。又因行使偽造、變造之信用卡、金融卡、儲
      值卡或其他相類作為簽帳、提款、轉帳或支付工具之電磁
      紀錄物，或意圖供行使之用，而收受或交付於人者，處5
      年以下有期徒刑，得併科三萬元以下罰金，90年6 月20日
      增定刑法第201 條之1 第2 項定有明文，被告於90年8 月
      30日，與丁○○、戊○○等人共同行使偽造信用卡，於90
      年8 月31日，與丁○○共同行使偽造信用卡，所為自有上
      開條文之適用。檢察官認被告持偽造信用卡消費部分，係
      單純犯刑法第216 條、第210 條之行使偽造私文書罪，容
      有誤會，此部分起訴法條亦應予變更。
（三）按接續犯係基於單一之犯意，以單一行為之數個舉動，接
      續進行同一犯罪，在犯罪完成以前，其各個舉動均屬犯罪
      行為之一部，而接續的侵害同一法益，為實質上一罪；至
      連續犯則係一次即可成罪之行為，基於一個概括犯意，反
      覆數次而觸犯同一之罪名，其係以數個獨立之犯罪行為，
      連續數次侵害同一法益，法律上綜合各個行為而只論以一
      罪。共犯戊○○於附表二編號1 所示時地；被告甲○○於
      附表二編號2 、3 所示時地，持偽造信用卡刷卡消費時，
      分別接續出示信用卡背面各有「己○○」、「丙○○」偽
      造簽名之私文書刷卡，再於簽帳單（各2 聯）上，分別由
      戊○○偽簽「己○○」署名1 次（經複寫後，有2 枚）；
      由被告甲○○先後於附表二編號2 、3 所示時地，2 次均
      各偽簽「丙○○」簽名1 次（各複寫為2 枚，偽造「丙○○」署名共有4 枚），再持交該店員行使之行為，各係於
      同時、同地，先後密接行使偽造私文書（簽帳單、信用卡
      背面之偽造私文書），3 次均係分別基於單一偽造私文書
      並行使之犯意之接續動作，為接續犯，分別僅論以單純一
      罪。
（四）被告甲○○及共犯戊○○行使偽造之信用卡時，其上之電
      磁紀錄，在信用卡交易之過程，係特約商店與信用卡處理
      中心藉由電腦之連線處理，用以核對該信用卡之有效性及
      持卡人之同一性所用，所侵害之法益為特約商店與信用卡
      處理中心；而其在信用卡背面分別偽造「己○○」、「丙○○」名義而於簽名欄簽名，所侵害之法益則為各該被偽
      造簽名者之私人法益，則被告甲○○、丁○○、戊○○等
      人共同行使偽造信用卡之一行為，以及被告甲○○與丁○○2 次共同行使偽造信用卡之一行為，均分別侵害數法益
      ，為想像競合犯，各依刑法第55條前段，從一重處斷。被
      告甲○○等人共同偽造署名為偽造私文書之階段行為，偽
      造私文書之低度行為，復各為行使偽造私文書之高度行為
      所吸收（含行使偽造信用卡背面簽名欄偽造簽名之偽造私
      文書、行使偽造簽帳單部分），均不另論罪。
（五）被告甲○○與丁○○、戊○○等人，就如附表二編號1 所
      示犯行間，以及被告甲○○與丁○○間，就附表二編號2
      、3 所示犯行間，分別均有犯意聯絡及行為分擔，為共同
      正犯。又本件偽造之信用卡係由丁○○付費向同案被告乙○○購買，且之後持以消費行使、詐取財物之犯行，同案
      被告乙○○並未同行之事實，業經證人丁○○於警、偵查
      及本院審理時證述在卷，是就現存卷內資料，尚無證據證
      明同案被告乙○○亦參與如附表二所示犯行，檢察官認同
      案被告乙○○與被告甲○○間，就所為上開犯行應論以共
      同正犯，尚有未洽。
（六）被告前後多次行使變造特種文書、行使偽造私文書、行使
      偽造信用卡、詐欺取財之犯行，均時間緊接，犯罪構成要
      件亦各自相同，顯各係基於概括犯意反覆為之，均應依廢
      止前刑法連續犯之規定，各論以一連續行使偽造私文書、
      行使變造特種文書、行使偽造信用卡、詐欺取財罪，並加
      重其刑。被告甲○○所犯上開各罪間，有方法結果之牽連
      關係，為牽連犯，應依廢止前刑法第55條之規定，從一重
      之連續行使偽造之信用卡罪處斷。
（七）又檢察官起訴事實雖未敘及被告所犯如附表二編號3 所示
      犯行，然該部分事實與本件起訴如附表二編號1 、2 所示
      犯行間，既具有廢止前刑法連續犯、牽連犯之裁判上一罪
      關係，應為起訴效力所及，本院自應併予審理。
（八）爰審酌被告甲○○為貪圖一己私利，行使偽造之信用卡詐
      取財物，非但損及持卡人、發卡銀行之利益，猶嚴重影響
      交易安全及社會金融秩序，漠視他人財產安全重要性，所
      為實有可議，且犯後否認犯行，對於所為未見反省、悔改
      之意，並斟酌其犯罪手段、方法、動機、所得等一切情狀
      ，量處如主文所示之刑。末查，被告本件犯罪行為之時間
      ，在96年4 月24日以前，核符中華民國96年罪犯減刑條例
      第2 條規定，應依同條例第2 條第1 項第3 款，減其宣告
      刑2 分之1 如主文所示，並依同條例第9 條之規定，諭知
      易科罰金折算標準【又被告於本件犯罪時之刑法第41條第
      1 項前段規定：「犯最重本刑為5 年以下有期徒刑以下之
      刑之罪，而受6 個月以下有期徒刑或拘役之宣告，因身體
      、教育、職業、家庭之關係或其他正當事由，執行顯有困
      難者，得以1 元以上3 元以下折算1 日，易科罰金。」，
      及依前述現行法規所定貨幣單位折算新臺幣條例第2 條規
      定，現行法規所定金額之貨幣為圓、銀元或元者，以新臺
      幣元之3 倍計算，及依修正前罰金罰鍰提高標準條例第2
      條前段（現已刪除）規定，依刑法第41 條 易科罰金者，
      就其原定數額提高為100 倍折算1 日，故被告行為時之易
      科罰金折算標準，得以銀元100 元以上300 元以下折算1
      日，經折算為新臺幣後，應以新臺幣300 元以上900 元以
      下折算1 日。惟95年7 月1 日修正公布施行之刑法第41條
      第1 項前段則規定：「犯最重本刑為5 年以下有期徒刑以
      下之刑之罪，而受6 個月以下有期徒刑或拘役之宣告者，
      得以新臺幣1,000 元、2,000 元或3,000 元折算1 日，易
      科罰金。」比較修正前後之易科罰金折算標準，因95年7
      月1 日修正公布施行後之規定，並非較有利於受刑人，則
      應依刑法第2 條第1 項前段，適用修正前刑法第41條第1
      項前段規定，定其折算標準。本件應依修正前刑法第41條
      第1 項前段、現行法規所定貨幣單位折算新臺幣條例第2
      條規定，諭知易科罰金之折算標準】。
（九）如附表一所示偽造信用卡，未經扣案，且本件案發距今，
      已經6 年有餘，並無證據證明上開偽造信用卡仍然存在，
      且證人丁○○於本院審理中證述：已將上開偽造信用卡丟
      棄等語明確（參本院卷一第26頁至26頁背面），是如附表
      一所示偽造信用卡，應已滅失，則雖刑法第205 條、第
      219 條均為義務沒收之特別規定，因上開偽造信用卡已失
      其存在，是就該偽造之信用卡2 張及其背面分別之「己○○」、「丙○○」署押各1 枚（共2 枚），均無從宣告沒
      收（參照最高法院94 年 度台上4556號判決），附此敘明
      。至被告甲○○等人偽造之簽帳單3 張，交付特約商店存
      查部分，非屬被告甲○○或共犯所有，惟其上偽造「己○○」之署押1 枚、偽造「丙○○」署押2 枚，應依刑法第
      219 條之規定諭知沒收。又共犯戊○○及被告甲○○持偽
      造信用卡消費後，取回之簽帳單（客戶存根聯），則屬被
      告及共犯戊○○、丁○○等人所共有，共同犯行使偽造私
      文書罪所用之物，爰依刑法第38條第1 項第2 款規定諭知
      沒收【該3 張簽帳單上各有「己○○」偽造署名1 枚、「
      丙○○」偽造署名2 枚，因簽帳單已宣告沒收之，故不再
      諭知沒收】。變造己○○身分證上戊○○相片1 張，為共
      犯戊○○所有，供犯本件變造特種文書罪所用之物，依共
      同正犯應負共同責任之法理，均應依刑法第38條第1 項第
      2 款規定，宣告沒收。又變造丙○○身份證上被告相片1
      張，雖為被告所有，供犯本件變造特種文書罪所用之物，
      然未扣案，為免日後執行之困難，爰不另為沒收之諭知。
五、公訴意旨另以：被告除上開犯行外，因同案被告乙○○自某
    不詳時間起，與某群真實姓名年籍均不詳、分持偽卡盜刷詐
    財之成年男女，共同基於不法利益之結合，組成「偽卡詐騙
    集團」；該集團組織龐大，結構嚴緊，分工縝密，非特結合
    「金字塔」形（下游「車手」人數最多，中游「車頭」人數
    次之，最上游之「料頭」、「卡頭」人數最少，該偽卡集團
    犯罪結構金字塔圖）與「球體」形（「車手」、「車頭」、
    「料頭」、「卡頭」彼此間又相互依附，呈球體狀互動運轉
    ，該偽卡集團犯罪結構球形圖）兩種不同結構之犯罪型態；
    且整個偽卡犯罪集團成員間，上自「卡頭」、「料頭」，乃
    至於「車頭」、「車手」及下游「銷贓」者，均構成複雜但
    極有效率之共生結構；該偽卡詐騙集團，除了有計劃性地整
    合國內各盤口間之交易，相互支援犯案外，並挾其龐大財力
    ，勾結美工、照像、製版、印刷、金融、資訊等專業領域人
    員，協助參與設計、印刷、製造偽卡半成品。此外，該偽卡
    詐騙集團，復誘引電腦工程師，繪製設計圖並撰寫高、低階
    程式，成功開發出體積小、功能強之側錄晶片，作為取代側
    錄機之盜錄工具。乙○○及其所屬之偽卡詐騙集團，復僱請
    工讀生或外圍份子，將側錄晶片植入用卡率高之全省各大賣
    場、百貨公司、五星級飯店、機場櫃檯、KTV 、加油站等處
    所之刷卡機內，盜錄得成千上萬組之信用卡卡號及內碼，據
    以加工製造成偽卡，其後乃以機動及流竄型態，密接且集團
    同時犯案方式，持往全省各地家樂福等大賣場、百貨公司、
    黃金珠寶店等處，連續大量盜刷詐購數位照相機、洋煙酒、
    化粧品、黃金珠寶等高價位財物後，再轉手銷贓，得款則朋
    分花用。同案被告乙○○與其所屬之偽卡詐騙集團成員，在
    全國各地以上揭手法刷卡詐財，嚴重影響社會金融秩序；該
    偽卡詐騙集團成員，均以此為業，並賴所得維生；丁○○明
    知乙○○係「偽卡詐騙集團」重要成員，所出售之信用卡均
    係偽造之信用卡，竟與乙○○及其所屬「偽卡詐騙集團」成
    員，共同基於持偽卡及變造身份證向特約商消費購物，再由
    乙○○向被告收購渠等刷卡購得之部分商品轉售之犯意聯絡
    ，先由被告向乙○○購買偽卡2 張後持以刷卡詐騙後轉交乙○○變賣，之後又利誘吸納被告、戊○○等人，為其所屬之
    「車手」替其盜刷財物外，復親自租車組團，以集團、密集
    、流竄方式，在全國各地持卡盜刷詐購財物復銷贓牟利。嗣
    於90年8 月22日，丁○○行使變造之冷騏宏駕照，在高雄市
    向歐麗榕承租車號YR-6086 號自小客車，旋以該車為交通工
    具，分持同案被告乙○○免費提供之偽卡至少8 、9 張，帶
    領與之具有行使偽造私文書之概括犯意及常業詐欺犯意之被
    告、戊○○等人，前往高雄、台南、彰化、嘉義等地刷卡詐
    騙財物或詐得利益，再將詐騙所購得之贓物，回銷給乙○○
    及其所屬偽卡詐騙集團，得款則由渠等朋分花用。因認被告
    與丁○○、戊○○、同案被告乙○○及「偽卡詐騙集團」成
    員間，主觀上共同基於不法利益之結合，客觀上有計畫性、
    集團性的分工犯罪，且整體連貫而為詐財行騙，顯然互視對
    方不法行為乃自己所為，則　　就集團所為持偽造信用卡消
    費詐騙，行使偽造信用卡及行使偽造私文書、詐欺取材、詐
    欺得利等罪，均應負共同正犯之責任。惟查：
（一）按犯罪事實應依證據認定之，無證據不得推定其犯罪事實
      ；又不能證明被告犯罪者，應諭知無罪之判決，刑事訴訟
      法第154 條、第301 條第1 項分別定有明文。次按共犯須
      以二人以上有意思之連絡，共同實施犯罪行為，並須犯同
      一之罪名為其要件，倘二人互以對方為對像而犯罪，則各
      犯獨立之罪名，即無共犯規定之適用；又共同正犯以二人
      以上對於犯罪，有意思聯絡及行為之分擔始能成立；對於
      他人已成立之犯罪，而為與犯罪之實施或完成不生影響之
      行為，除合於其他犯罪構成要件成立他罪外，不成立該罪
      之共犯。再者，共同犯罪之意思聯絡之事實，自應依積極
      證據認定之，此有最高法院59年台上字第1439號、84年台
      上字第611 號、83年台上字第3016號判決可資參照。
（二）本件被告所行使之偽造信用卡，乃丁○○付費向同案被告
      乙○○所購得，又丁○○係在已購得偽造之信用卡後，始
      招邀被告、戊○○等人共同前往盜刷消費之事實，經檢察
      官於起訴事實中載明，且為證人丁○○於警詢、偵查及本
      院審理中證陳甚明。縱被告有利用他人偽造信用卡之犯罪
      成果更為詐欺取財、偽造私文書及行使偽造信用卡等犯行
      ，然丁○○取得偽造信用卡之時，偽造信用卡之犯行已然
      完成，又丁○○係嗣後始邀約被告、戊○○等人前往盜刷
      消費，既無其他積極證據證明被告或本件共犯於購得偽造
      信用卡之前，與信用卡之偽造者另有關於信用卡偽造之犯
      意聯絡及行為分擔，從而，難認被告與偽造信用卡之人或
      集團共犯偽造信用卡等罪。又起訴書固記載：該偽卡詐騙
      集團在偽造信用卡後，復僱請工讀生或外圍份子，將側錄
      晶片植入用卡率高之全省各大賣場、百貨公司、五星級飯
      店、機場櫃檯、KTV 、加油站等處所之刷卡機內，盜錄得
      成千上萬組之信用卡卡號及內碼，據以加工製造成偽卡，
      其後乃以機動及流竄型態，密接且集團同時犯案方式，持
      往全省各地家樂福等大賣場、百貨公司、黃金珠寶店等處
      ，連續大量盜刷詐購數位照像機、洋煙酒、化粧品、黃金
      珠寶等高價位財物後，再轉手銷贓得款花用等情。然就所
      訴遭持偽造信用卡消費之特定地點、消費所得特定財物，
      偽卡卡號為何、偽卡背面或消費簽帳單上簽署何人姓名，
      均無法就卷內資料得知。因無證據足資認定、特定檢察官
      所述上開偽卡集團究竟另於何時地，以如何方式犯行使偽
      造信用卡、偽造文書、詐欺取財等罪，自難認被告就此部
      分犯行，與偽造信用卡集團有何犯意聯絡及行為分擔。揆
      諸前開法條及判決意旨，既乏證據證明被告確有檢察官所
      述此部分犯行，本應就該部份事實為被告等無罪之諭知，
      然因檢察官認該部份事實若成立犯罪，與被告前開論罪科
      刑部分，具有廢止前連續犯之裁判上一罪關係，爰不另為
      無罪之諭知，併予說明。
六、被告乙○○經傳、拘未到，嗣通緝到案後審結。
據上論斷，應依刑事訴訟法第299 條第1 項前段、第300 條，刑
法第2 條第1 項前段、第28條、第201 條之1 第2 項、第216 條
、第210 條、第212 條、第339 條第1 項、第55條、第38條第1
項第2 款、第219 條，修正前刑法第55條、第41條第1 項前段，
廢止前刑法第56條，罰金罰鍰提高標準條例第1 條前段，廢止前
罰金罰鍰提高標準條例第2 條，現行法規所定貨幣單位折算新臺
幣條第2 條，中華民國九十六年罪犯減刑條例第2 條第1 項第3
款、第7 條、第9 條，判決如主文。
本案經檢察官庚○○到庭執行職務。
中　　華　　民　　國　　96　　年　　11　　月　　22　　日
                  刑事第十五庭  審判長法　官  方百正
                                      法　官  方錦源
                                      法　官  戴韻玲
以上正本證明與原本無異。
如不服本判決應於收受本判決後10日內向本院提出上訴書狀，並
應敘述具體理由，如未敘述上訴理由者，應於上訴期間屆滿後20
日內補提理由書狀於本院（均須按他造當事人之人數附繕本）「
切勿逕送上級法院」。
中　　華　　民　　國　　96　　年　　11　　月　　26　　日
　　　　　　　　　　　　　　　　　    書記官  王雪招
附錄本件論罪法條全文：
刑法第201 條之1 第2 項、第216 條、第210 條、第212 條、第
339 條第1 項
附表一：
┌───┬──────┬────────┬──────────┬───────────┐
│編號  │真正持卡人  │卡           號 │發卡銀行            │信用卡背面簽名        │
├───┼──────┼────────┼──────────┼───────────┤
│1     │陳銀滿      │0000000000000000│台北國際商業銀行    │己○○（未扣案）      │
├───┼──────┼────────┼──────────┼───────────┤
│2     │邱宇玄      │0000000000000000│聯邦商業銀行        │丙○○（未扣案）      │
└───┴──────┴────────┴──────────┴───────────┘
附表二：
┌───┬───────────┬─────┬───┬─────────────────┬───────┐
│編號  │犯罪時、地            │信用卡    │ 共犯 │行為分擔方式                      │ 偽造署押     │
├───┼───────────┼─────┼───┼─────────────────┼───────┤
│1     │90年8 月30日下午2 時7 │附表一編號│丁○○│由甲○○、丁○○、戊○○共同駕駛汽│信用卡背面：  │
│      │分許，在彰化縣中正路二│1 信用卡  │甲○○│車一同至左址商店，再由丁○○陪同蔡│「己○○」1 枚│
│      │段113 、115 號「順發電│          │戊○○│宗坤進入店內，因戊○○已先在偽造信│              │
│      │腦股份有限公司彰化店」│          │      │用卡背面偽簽「己○○」之署名1 枚，│簽帳單上：    │
│      │                      │          │      │由戊○○持該偽造信用卡刷卡消費行使│「己○○」2 枚│
│      │                      │          │      │之，並在簽帳單上偽簽「己○○」之署│（含商店存查聯│
│      │                      │          │      │名共2 枚，隨即持向商店行使，使商店│及客戶收執聯上│
│      │                      │          │      │店員陷於錯誤，因而交付店內價值15,6│偽造「己○○」│
│      │                      │          │      │03之商品，甲○○則駕駛汽車在外等候│之署名各1枚） │
│      │                      │          │      │、接應                            │              │
├───┼───────────┼─────┼───┼─────────────────┼───────┤
│2     │90年8 月31日下午2 時18│附表一編號│甲○○│甲○○、丁○○一同駕駛汽車前往左址│信用卡背面：  │
│      │分許，在台南市東區北門│2 信用卡  │丁○○│商店，由甲○○先在偽造信用卡背面偽│「丙○○」1 枚│
│      │路一段149 號「有樂國際│          │      │簽「丙○○」之署名1 枚，持該偽造之│              │
│      │股份有限公司- 台南北門│          │      │信用卡進入左址店內刷卡消費行使之，│簽帳單上：    │
│      │店」                  │          │      │並在消費簽帳單上偽簽「丙○○」之署│「丙○○」2 枚│
│      │                      │          │      │名2 枚，隨即持向商店行使以詐取店內│（含商店存查聯│
│      │                      │          │      │價值6,600 元之商品得手，丁○○駕駛│及客戶收執聯上│
│      │                      │          │      │車輛在外等候、接應                │偽造「丙○○」│
│      │                      │          │      │                                  │之署名各1枚） │
├───┼───────────┼─────┼───┼─────────────────┼───────┤
│3     │90年8 月31日中午12時25│附表一編號│同上  │甲○○、丁○○一同駕駛汽車前往左址│信用卡背面：  │
│      │分許，高雄市左營區自由│2 信用卡  │      │商店，由甲○○持同上已在背面偽簽「│「丙○○」1 枚│
│      │二路150 號「橡木桶洋酒│          │      │丙○○」之署名1 枚之偽造信用卡，進│（即附表二編號│
│      │股份有限公司」        │          │      │入左址店內刷卡消費行使之，並在消費│2 信用卡背面簽│
│      │                      │          │      │簽帳單上偽簽「丙○○」之署名2 枚，│名）          │
│      │                      │          │      │隨即持向商店行使，以詐取店內價值4,│              │
│      │                      │          │      │534 元之商品得手，丁○○駕駛車輛在│簽帳單上：    │
│      │                      │          │      │外等候、接應                      │「丙○○」2 枚│
│      │                      │          │      │                                  │（含商店存查聯│
│      │                      │          │      │                                  │及客戶收執聯上│
│      │                      │          │      │                                  │偽造「丙○○」│
│      │                      │          │      │                                  │之署名各1枚） │
└───┴───────────┴─────┴───┴─────────────────┴───────┘
